Inventaris van het archief van de Kamer van Koophandel Nederland (1887) 1993–2007 (2013)
Nationaal Archief, Den Haag
- Digitaal supplement, 4.; 2.06.185.1
  - Programma Board, 2.06.185.1.20
    - 2009, 339ED
      - 2009-01-14, 339ED.1
        - Agenda, 339ED.1.1
          Agenda 14-01-2009.doc
        - Verslag, 339ED.1.2
          20090114.doc
      - 2009-02-11, 339ED.2
        - Agenda, 339ED.2.1
          Agenda 11-02-2009.doc
        - Verslag, 339ED.2.2
          20090211.doc
      - 2009-03-11, 339ED.3
        - Agenda, 339ED.3.1
          Agenda 11-03-2009.doc
        - Verslag, 339ED.3.2
          20090311.doc
      - 2009-04-08, 339ED.4
        - Agenda, 339ED.4.1
          agenda 08-04-2009.doc
        - Verslag, 339ED.4.2
          DEF.Verslag20090409.doc
      - 2009-05-06, 339ED.5
        - Agenda, 339ED.5.1
          agenda 06-05-2009.doc
        - Verslag, 339ED.5.2
          verslag PB 6-5-2009.doc
      - 2009-06-08, 339ED.6
        - Agenda, 339ED.6.1
          agenda 03-06-2009.doc
        - Verslag, 339ED.6.2
          verslag PB 08-06-2009.doc
      - 2009-07-01, 339ED.7
        - Agenda, 339ED.7.1
          agenda 01-07-2009.doc
        - Verslag, 339ED.7.2
          verslag 1-7.doc
      - 2009-08-26, 339ED.8
        - Agenda, 339ED.8.1
          agenda 26-08.doc
        - Verslag, 339ED.8.2
          verslag 26-8.doc
      - 2009-09-23, 339ED.9
        - Agenda, 339ED.9.1
          Agenda PB 230909.doc
        - Verslag, 339ED.9.2
          PB verslag 23-09-2009.doc
      - 2009-09-30, 339ED.10
        - Agenda, 339ED.10.1
          agenda ingelaste vergadering 30-9.doc
        - Verslag, 339ED.10.2
          PB verslag 30-09-2009.doc
      - 2009-10-21, 339ED.11
        - Agenda, 339ED.11.1
          agenda vergadering 21-10.doc
        - Verslag, 339ED.11.2
          PB verslag 21-10-2009.doc
          162 KB
      - 2009-11-04, 339ED.12
        - Agenda, 339ED.12.1
          agenda vergadering 4-11.doc
        - Verslag, 339ED.12.2
          verslag 04-11-2009.doc
      - 2009-11-18, 339ED.13
        - Agenda, 339ED.13.1
          Agenda 18-11.doc
        - Verslag, 339ED.13.2
          Verslag PB 18-11-2009 v.0.2.doc
          164 KB
    - 2010, 340ED
      - 2010-01-13, 340ED.1
        - Agenda, 340ED.1.1
          Agenda 13-01.doc
        - Verslag, 340ED.1.2
          Verslag PB 13-01-2010 v.0.1.doc
      - 2010-02-10, 340ED.2
        - Agenda, 340ED.2.1
          Agenda 10-02.doc
        - Verslag, 340ED.2.2
          Verslag 10-02-2010.doc
      - 2010-02-24, 340ED.3
        - Agenda, 340ED.3.1
          Agenda 24-02-2010.doc
      - 2010-03-01, 340ED.4
        - Agenda, 340ED.4.1
          Agenda 01-03.doc
        - Verslag, 340ED.4.2
          Verslag 01-03-2010.doc
      - 2010-03-15, 340ED.5
        - Agenda, 340ED.5.1
          Agenda 15-03.doc
        - Verslag, 340ED.5.2
          Verslag 15-03-2010.doc
      - 2010-04-21, 340ED.6
        - Agenda, 340ED.6.1
          Agenda 21-04.doc
        - Verslag, 340ED.6.2
          Verslag 21-04-2010.doc
      - 2010-05-19, 340ED.7
        - Agenda, 340ED.7.1
          Agenda 19-05.doc
        - Verslag, 340ED.7.2
          Verslag 19-05-2010.doc
      - 2010-06-16, 340ED.8
        - Agenda, 340ED.8.1
          Agenda 16-06.doc
        - Verslag, 340ED.8.2
          Verslag 16-06-2010.doc
  - Raad van Commissarissen, 2.06.185.1.21
    - 2011, 341ED
      - 2011-01-20, 341ED.1
        - Agenda, 341ED.1.1
          JH6596 agenda RvC 200111.pdf
        - Verslag, 341ED.1.2
          JH6610 verslag RvC 200111.pdf
      - 2011-03-29, 341ED.2
        - Agenda, 341ED.2.1
          JH6639 agenda RvC 290311.pdf
        - Verslag, 341ED.2.2
          JH6645 verslag RvC 290311.pdf
      - 2011-06-15, 341ED.3
        - Agenda, 341ED.3.1
          JH6680 agenda RvC 150611.pdf
        - Verslag, 341ED.3.2
          bijlage 1 270911 verslag RvC 150611.pdf
      - 2011-09-27, 341ED.4
        - Agenda, 341ED.4.1
          JH6749 agenda RvC 270911.pdf
        - Verslag, 341ED.4.2
          bijlage 1 151111 verslag RvC 270911.pdf
      - 2011-11-15, 341ED.5
        - Agenda, 341ED.5.1
          JH6785 agenda RvC 151111.pdf
        - Verslag, 341ED.5.2
          bijlage 1 190112 verslag RvC 151111.pdf
    - 2012, 342ED
      - 2012-01-19, 342ED.1
        - Agenda, 342ED.1.1
          JH6821 190112 agenda RvC.pdf
        - Verslag, 342ED.1.2
          JH6869 verslag RvC 190112.pdf
      - 2012-03-15, 342ED.2
        - Agenda, 342ED.2.1
          JH6868 agenda RvC 150312.pdf
        - Verslag, 342ED.2.2
          bijlage 1 270612 verslag RvC 150312.pdf
      - 2012-06-27, 342ED.3
        - Agenda, 342ED.3.1
          JH6923 agenda RvC 270612.pdf
        - Verslag, 342ED.3.2
          JH6936 verslag RvC 270612.pdf
      - 2012-09-25, 342ED.4
        - Agenda, 342ED.4.1
          JH6965 agenda RvC 250912.pdf
      - 2012-11-13, 342ED.5
        - Agenda, 342ED.5.1
          JH6993 agenda RvC 131112.pdf
        - Verslag, 342ED.5.2
          JH7017 verslag RvC 131112.pdf
  - Rapportages, 343ED
    Boek_verdermetondernemen.definitief en lowres.pdf
  - Reglementen en statuten, 344ED
    Bijlage 31-governancemodel.pdf
    Gedragscode Integriteit vs bestuur kvk nl.pdf
    JH6096 governance 080909definitief.pdf
    PJ5734def 080408 reglement Bestuur KvK NL 2008.pdf
    PJ5775def reglement RvC 020908.pdf
    statuten 2008.pdf
    Treasurystatuut KvK NL v2.pdf
  - Sociaal Beleid, 345ED
    Sociaal Flankerend Beleid KvK_s 2012.pdf
    569 KB
  - Stuurgroep Transitie, 2.06.185.1.22
    - 2012, 346ED
      - 2012-02-02, 346ED.1
        - Agenda, 346ED.1.1
          JH6829 agenda SG Transitie 020212.pdf
        - Installatie, 346ED.1.2
          Installatiedocument.pdf
        - Verslag, 346ED.1.3
          JH6843 verslag sg transitie 020212.pdf
      - 2012-03-16, 346ED.2
        - Agenda, 346ED.2.1
          JH6870 agenda stuurgroep transitie 160312.pdf
        - Verslag, 346ED.2.2
          JH6878 verslag stuurgroep transitie 160312.pdf
      - 2012-04-11, 346ED.3
        - Agenda, 346ED.3.1
          agenda stuurgroep transitie 11042012.def.doc
        - Verslag, 346ED.3.2
          verslag stuurgroep transitie 11042012.con.doc
      - 2012-05-09, 346ED.4
        - Agenda, 346ED.4.1
          agenda stuurgroep transitie 09052012.def.doc
        - Verslag, 346ED.4.2
          verslag stuurgroep transitie 09052012.def.pdf
      - 2012-06-15, 346ED.5
        - Agenda, 346ED.5.1
          JH6911 agenda SGT 150612.pdf
        - Verslag, 346ED.5.2
          bijlage 2 040712 verslag SGT150612.pdf
      - 2012-07-04, 346ED.6
        - Agenda, 346ED.6.1
          JH6927 agenda SGT 040712.pdf
        - Verslag, 346ED.6.2
          JH6937 verslag SGT 040712.pdf
      - 2012-09-21, 346ED.7
        - Agenda, 346ED.7.1
          JH6960 agenda SGT 210912.pdf
        - Verslag, 346ED.7.2
          JH6985 verslag SGT 210912.pdf
      - 2012-11-16, 346ED.8
        - Agenda, 346ED.8.1
          JH6995 agenda SGT 161112.pdf
        - Verslag, 346ED.8.2
          bijlage 1 121212 verslag SGT 1611012.pdf
      - 2012-12-12, 346ED.9
        - Agenda, 346ED.9.1
          JH7003 agenda SGT 12122012.pdf
        - Verslag, 346ED.9.2
          bijlage 2 201212 verslag SGT 121212.pdf
      - 2012-12-20, 346ED.10
        - Agenda, 346ED.10.1
          JH7009 agenda SGT 201212.pdf
        - Verslag, 346ED.10.2
          JH7018 verslag SGT 201212.pdf
    - 2013, 347ED
      - 2013-01-15, 347ED.1
        - Agenda, 347ED.1.1
          JH7019 agenda SGT 150113.pdf
        - Verslag, 347ED.1.2
          bijlage 1 230113 verslag SGT 150113.pdf
      - 2013-01-23, 347ED.2
        - Agenda, 347ED.2.1
          JH7022 agenda SGT 230113.pdf
        - Verslag, 347ED.2.2
          bijlage 2 270213 verslag SGT 230113.pdf
      - 2013-02-27, 347ED.3
        - Agenda, 347ED.3.1
          JH7034 agenda SGT 270213.pdf
        - Verslag, 347ED.3.2
          bijlage 3 260313 verslag SGT 270213.pdf
      - 2013-03-26, 347ED.4
        - Agenda, 347ED.4.1
          JH7043 agenda SGT 260313.pdf
        - Verslag, 347ED.4.2
          bijlage 1 190313verslag stuurgroep transitie 26032013.def.pdf
      - 2013-04-19, 347ED.5
        - Agenda, 347ED.5.1
          JH7059 agenda Transitie RvA 190413.pdf
        - Verslag, 347ED.5.2
          bijlage 1 220513 verslag transitie RvA 19042013.def.pdf
      - 2013-05-22, 347ED.6
        - Agenda, 347ED.6.1
          agenda transitie RvA 22052013.def.pdf
        - Verslag, 347ED.6.2
          bijlage 1 120613 HvB7079 verslag TRvA 220513.pdf
      - 2013-07-04, 347ED.7
        - Agenda, 347ED.7.1
          JH7082 agenda transitie RvA 120613.pdf
        - Verslag, 347ED.7.2
          Bijlage 2 verslag TRvA 04072013.pdf
      - 2013-09-11, 347ED.8
        - Agenda, 347ED.8.1
          agenda transitie RvA 11092013.pdf
        - Verslag, 347ED.8.2
          Bijlage 1 13112013 verslag transitie RvA 11 sept 2013.conc.pdf
      - 2013-11-13, 347ED.9
        - Agenda, 347ED.9.1
          Agenda 13 november 2013 Transitie Raad van Advies.pdf
        - Verslag, 347ED.9.2
          Bijlage 1 12122013. Verslag transitie RvA 13112013.pdf
      - 2013-12-12, 347ED.10
        - Agenda, 347ED.10.1
          Agenda transitie RvA 12122013.def.pdf
        - Verslag, 347ED.10.2
          verslag transitie RvA 12122013.def.pdf
  - Transitie Raad van Bestuur, 2.06.185.1.23
    - 2013, 348ED
      - 2013-05-23, 348ED.1
        - Verslag, 348ED.1.1
          AP 5 Concept verslag RvB 23-24 mei 2013.docx
          AP 6 Actielijst RvB 23 en 24 mei 2013.docx
      - 2013-05-28, 348ED.2
        - Agenda, 348ED.2.1
          agenda RvB 28 mei 2013.doc
        - Verslag, 348ED.2.2
          bijlage 11 030613 besluitenlijst en verslag RVB 28052013concept comm PVS.pdf
      - 2013-06-03, 348ED.3
        - Agenda, 348ED.3.1
          agenda RvB 3 juni 2013.pdf
        - Verslag, 348ED.3.2
          bijlage 7 120613 besluitenlijst en verslag RVB 03062013concept.pdf
      - 2013-06-12, 348ED.4
        - Agenda, 348ED.4.1
          agenda RvB 12 juni 2013.pdf
        - Verslag, 348ED.4.2
          bijlage 6 210613 besluitenlijst en verslag RvB 12062013plusopmCZ.pdf
      - 2013-06-21, 348ED.5
        - Agenda, 348ED.5.1
          agenda RvB 210613.pdf
        - Verslag, 348ED.5.2
          bijlage 3 260613 verslag en besluitenlijst RvB 21 juni 2013.concept.pdf
      - 2013-06-26, 348ED.6
        - Agenda, 348ED.6.1
          agenda RvB 26 juni 2013.pdf
        - Verslag, 348ED.6.2
          bijlage 1 020713 verslag en besluitenlijst RvB 260613.pdf
      - 2013-07-02, 348ED.7
        - Agenda, 348ED.7.1
          agenda RvB 020713.pdf
          agenda RvB 2 juli 2013 aanvulling.doc
        - Verslag, 348ED.7.2
          bijlage 2 090713 Verslag en besluitenlijst RvB 020713.pdf
      - 2013-07-08, 348ED.8
        - Agenda, 348ED.8.1
          agenda RvB 9 juli 2013.pdf
        - Verslag, 348ED.8.2
          bijlage 1 160713 besluitenlijst en verslag RvB 9 juli 2013.concept2.pdf
      - 2013-07-16, 348ED.9
        - Agenda, 348ED.9.1
          agenda RvB 16 juli 2013.pdf
        - Verslag, 348ED.9.2
          bijlage 3 130813 actielijsten en verslag RvB 160713.pdf
      - 2013-08-13, 348ED.10
        - Agenda, 348ED.10.1
          agenda RvB 13 augustus 2013.pdf
        - Verslag, 348ED.10.2
          verslag RvB 13-08-13 definitief.pdf
      - 2013-08-19, 348ED.11
        - Agenda, 348ED.11.1
          agenda RvB 19 augustus 2013.def.pdf
        - Verslag, 348ED.11.2
          bijlage 3 270813 verslag RvB 19 augustus 2013.compleetconcept.pdf
      - 2013-08-27, 348ED.12
        - Agenda, 348ED.12.1
          agenda RvB 27 augustus 2013.pdf
        - Verslag, 348ED.12.2
          Bijlage 9 verslag RvB 27 augustus 2013 concept.pdf
      - 2013-09-03, 348ED.13
        - Agenda, 348ED.13.1
          agenda RvB 3 september 2013 def.pdf
        - Verslag, 348ED.13.2
          verslag RvB 3 september 2013 def.pdf
      - 2013-09-11, 348ED.14
        - Agenda, 348ED.14.1
          agenda RvB 11 september 2013DEF.pdf
        - Verslag, 348ED.14.2
          verslag RvB 11 september 2013.definitief.pdf
      - 2013-09-17, 348ED.15
        - Agenda, 348ED.15.1
          agenda RvB 17 september 2013.pdf
        - Verslag, 348ED.15.2
          Bijlage 12 verslag RvB 17 september 2013.pdf
      - 2013-09-24, 348ED.16
        - Agenda, 348ED.16.1
          Agenda RvB 24 september 2013.pdf
        - Verslag, 348ED.16.2
          Bijlage 8. Verslag RvB 24 september 2013 compleet.pdf
      - 2013-10-01, 348ED.17
        - Agenda, 348ED.17.1
          Agenda RvB 1 oktober 2013.pdf
        - Verslag, 348ED.17.2
          Bijlage 7. verslag RvB 1 oktober 2013.concept..pdf
      - 2013-10-08, 348ED.18
        - Agenda, 348ED.18.1
          Agenda RvB 8 oktober 2013.pdf
        - Verslag, 348ED.18.2
          verslag RvB 8 oktober 2013.def.pdf
      - 2013-10-14, 348ED.19
        - Agenda, 348ED.19.1
          Agenda RvB 14 oktober 2013.pdf
        - Verslag, 348ED.19.2
          Bijlage 12. Verslag RvB 14 oktober 2013.con.pdf
      - 2013-10-23, 348ED.20
        - Agenda, 348ED.20.1
          agenda RvB 23 oktober 2013.con.pdf
        - Verslag, 348ED.20.2
          Bijlage 11. Verslag + actielijst RvB 23 oktober 2013doc.pdf
      - 2013-10-30, 348ED.21
        - Agenda, 348ED.21.1
          agenda RvB 30 oktober 2013.con.pdf
        - Verslag, 348ED.21.2
          bijlage 9 061113 verslag RvB 30-31 oktober 2013.con.plusPvS.pdf
      - 2013-11-06, 348ED.22
        - Agenda, 348ED.22.1
          agenda RvB 6 november 2013.pdf
      - 2013-11-13, 348ED.23
        - Agenda, 348ED.23.1
          agenda RvB 13 november 2013.def.doc
        - Verslag, 348ED.23.2
          bijlage 9b 191113 verslag RvB 6 en13 november 2013.con.pdf
      - 2013-11-19, 348ED.24
        - Agenda, 348ED.24.1
          agenda RvB 19 november 2013.def.pdf
        - Verslag, 348ED.24.2
          bijlage 6 271113 verslag RvB 19 november 2013.con.pdf
      - 2013-11-27, 348ED.25
        - Agenda, 348ED.25.1
          agenda RvB 27 november 2013.def.pdf
        - Verslag, 348ED.25.2
          bijlage 10 031213 verslag RvB 27 november 2013.con.pdf
      - 2013-12-03, 348ED.26
        - Agenda, 348ED.26.1
          agenda RvB 3 december.def.pdf
        - Verslag, 348ED.26.2
          Bijlage 9 101213. Verslag RvB 3 december.con.pdf
      - 2013-12-10, 348ED.27
        - Agenda, 348ED.27.1
          Gewijzigde agenda RvB 10 december 2013.pdf